【裁判字號】    89,訴,527
【裁判日期】    891229
【裁判案由】    公共危險
【裁判全文】
臺灣新竹地方法院刑事判決                          八十九年度訴字第五二七號
    公  訴  人  臺灣新竹地方法院檢察署檢察官
    被      告  甲○○
右列被告因公共危險案件，經檢察官提起公訴（八十九年度偵字第二八四九號），本
院判決如左：
    主  文
甲○○無罪。
    理  由
一、公訴意旨略謂：被告甲○○於民國八十九年五月二十日晚上十一時許，駕駛車牌
    號碼Ｗ六－一二○三號自小客車，搭載女友進入新竹市漁港區，於翌日即五月二
    十一日凌晨三時許，與聚集該處之其他多位不詳姓名駕駛自小客車之人士，共同
    基於高速飆車致生往來車輛、行人危險之犯意聯絡及行為分擔，於漁港區內以時
    速七十至八十公里之高速駕駛車輛，並佔據道路競駛，罔顧道路過往行人、車輛
    之安危，並違反道路交通號誌、標誌、標線之指示，而以此方法，致生公眾往來
    之危險，嗣於五月二十一日凌晨四時許，在港區內為警當場查獲，因認為被告涉
    有刑法第一百八十五條第一項之公共危險罪等語。
二、按犯罪事實應依証據認定之，無証據不得推定其犯罪事實，刑事訴訟法第一百五
    十四條定有明文。又認定不利於被告之事實，須依積極証據，苟積極証據不足為
    不利於被告事實之認定時，即應為有利於被告之認定，更不必有何有利之証據，
    最高法院三十年上字第八一六號判例闡釋甚明。
三、訊據被告甲○○於本院審理期間始終否認有何公共危險犯行，並辯稱伊於八十九
    年五月二十一日凌晨一時許駕駛上開自小客車搭載女友到達新竹市漁港區吃消夜
    ，伊駕駛車輛行駛期間僅有一次轉彎速度較快，此外並無高速行駛或佔據道路競
    駛之情形，伊當時與其他在新竹市漁港區內之駕駛者間，彼此互不認識，並無公
    共危險之犯意聯絡等語。
四、經查：公訴人認為被告甲○○涉有刑法第一百八十五條第一項之公共危險案件，
    無非係基於下述三點論據：(1)被告甲○○於偵查中自白不諱，(2)警方搜証錄影帶
    一捲，(3)查扣車輛照片二幀。惟查：
  (一)被告於八十九年五月二十一日警訊時供稱：伊當日駕車載女友至新竹市漁港區
      內約會，並無飆車行為等語；嗣於同日檢察官偵訊時供稱：伊當日僅有一次轉
      彎時速度較快等語，因而概括承認涉有公共危險罪行，惟對於究竟以如何之方
法涉有刑法第一百八十五條第一項之公共危險犯行，則均未有所陳述。據此，
      公訴人認為被告對於：「與其他人基於共同犯意之聯絡，佔據道路高速競駛、
      違反道路交通號誌、標誌、標線之指示等方法致生公眾往來之危險」等犯罪事
      實，已於偵查中自白犯罪，即非無疑，況且，被告之自白須與事實相符，始得
      採為証據，並不得作為有罪判決之唯一証據，刑事訴訟法第一百五十六條第一
      項、第二項定有明文，本件殊無僅因被告於偵查中陳述「承認犯公共危險罪」
      等語，遽認為被告確涉有刑法第一百八十五條第一項之犯行。
  (二)卷附被告所駕駛之車輛照片二幀，僅足以說明被告確曾於右揭時間駕駛上開車
      輛行經警方搜証路段而已，其無從得悉被告當時駕車行駛之路段、速度、週遭
      情形等實際狀況甚明；又本院另依職權函新竹市第一分局指派本案承辦員警到
      院說明，經該局指派劉定宏警員於本院八十九年十一月十四日審理時証述：當
      日分局有舉辦防飆勤務，對於本件情形已經沒有印象等語。準此，自無從僅憑
      卷附之車輛照片二幀遽推論被告當日確涉有刑法第一百八十五條第一項之公共
      危險犯行。
  (三)又卷附之搜証錄影帶拍攝內容為：(1)該搜証錄影帶拍攝內容全長三十六分五十
      秒，搜証路段交通順暢未見雍塞情形，該路段雙向均有車輛往來，車輛行經搜
      証路段時之速度均不甚快，絕大多數均未超過時速六十公里，(2)被告所駕駛之
      車牌號碼Ｗ六－一二○三號自小客車於拍攝經過二十六分四十六秒時出現搜証
      路段，其行車速度約時速二十至三十公里，行車過程亦未見有何雍塞交通致生
      往來危險之情形，(3)搜証路段約在拍攝經過三十三分五十秒許，出現較大量之
      車潮，持續約有十秒左右，惟並未見被告駕駛之上開車輛混雜其間。亦經本院
      於八十九年十一月十五日勘驗查明，並製有勘驗筆錄在卷足憑，是該搜証錄影
      帶內容亦不足以証明被告有駕車過程有何公共危險犯行可言。
  (四)承上所述，本件公訴人資為被告涉有刑法第一百八十五條第一項犯行者，唯被
      告於八十九年五月二十一日檢察官偵訊時概括供承「承認犯公共危險罪」一語
      而已，然而，被告嗣已於本院審理時，則始終否認有何與他人基於犯意聯絡而
      佔用車道高速飆車等情，參以卷附之車輛照片二幀及搜証錄影帶內容，均不足
      以証明被告駕車過程有何公共危險犯行，已如前述，此外復查無其他積極証據
      足資証明被告確犯有刑法第一百八十五條第一項之公共危險罪行，應認為本件
      被告犯罪尚屬不能証明，依法應諭知無罪之判決，以免冤抑。
據上論斷，應依刑事訴訟法第三百零一條第一項，判決如主文。
本案經檢察官章京文到庭執行職務。
中      華      民      國    八十九    年     十二     月    二十九    日
                              臺灣新竹地方法院刑事第二庭
                                  法  官  王  永  春
右正本證明與原本無異。
如不服本判決，應於判決送達後十日內向本院提出上訴狀( 應附繕本 )，上訴於
臺灣高等法院。
                                  書記官  馮  玉  玲
中      華      民      國    八十九    年     十二     月    二十九    日


司法院資訊處製作；財團法人民間司法改革基金會備份。
